臺灣高雄地方法院刑事判決　　　　　　　　　　　　九十一年度訴字第二八二號
　　公　訴　人　臺灣高雄地方法院檢察署檢察官
　　被　　　告　甲○○　男四十.
右列被告因違反毒品危害防制條例案件，經檢察官提起公訴 (九十一年度偵字第三七
五七號），及移送併辦（九十一年度毒偵字第四三四八號），本院判決如左：
    主  文
甲○○連續施用第一級毒品，處有期徒刑拾月。扣案之第一級毒品海洛因粉末拾包（
淨重壹點伍公克、海洛因純質淨重零點貳肆公克）及第一級毒品海洛因粉末貳包（
淨重零點柒玖公克）均沒收銷燬之；又連續施用第二級毒品，處有期徒刑肆月。應執
行有期徒刑壹年。扣案之第一級毒品海洛因粉末拾包（淨重壹點伍公克、海洛因純
質淨重零點貳肆公克）及第一級毒品海洛因粉末貳包（淨重零點柒玖公克）均沒收銷
燬之。
    事  實
一、甲○○前於八十三年、八十四年間因分別違反肅清煙毒條例及麻醉藥品管理條例
    等罪，經臺灣高等法院高雄分院及本院分別判處有期徒刑一年十月、三月，經合
    併執行，於八十四年三月十三日刑期起算，八十五年二月十五日假釋出監交付保
    護管束，於八十六年三月二十四日假釋期滿（未構成累犯）。然甲○○仍未戒除
    毒癮，於八十九年間因犯毒品危害防制條例罪經裁定送戒治處所強制戒治，後戒
    治期滿，甫於九十年三月二十七日經臺灣高雄地方法院檢察署檢察官以九十年度
    戒毒偵字第四二一號不起訴處分確定，猶不知悔改，復基於概括犯意，於五年內
    自九十一年五月間某日起，有時在其高雄縣彌陀鄉○○村○○路北三巷十四號住
    處，或其做工之雲林縣麥寮鄉台塑公司六輕石化廠區、工寮等處，均以將香菸點
    沾毒品海洛因粉末再燃煙吸食之方式，連續施用第一級毒品海洛因多次，平均每
    星期施用一次。復另基施用甲基安非他命之概括犯意，亦自九十一年五月間起，
    同在上址住處或工作地等處，將甲基安非他命放置在吸食器再以火燒烤使生煙霧
    ，再吸取霧化氣體之方式，連續施用第二級毒品甲基安非他命多次，施用頻率亦
    約每星期施用一次。初於九十一年六月二十一日十六時四十分許，在高雄縣彌陀
    鄉○○路十號，為警查獲，並扣得甲○○持有之第一級毒品海洛因粉末十小包（
    淨重共一點三五公克，海洛因純質淨重零點二四公克）。而甲○○經檢察官偵訊
    獲准具保候傳之際，仍各續前揭施用海洛因、甲基安非他命之概括犯意，續有施
    用第一級毒品海洛因及第二級毒品甲基安非他命，最後一次約係在九十一年七月
    十一日施用。嗣於九十一年七月十二日十四時三十分許，在高雄縣彌陀鄉○○路
    濟山宮廣場前為警查獲，並扣得甲○○所持有之第一級毒品海洛因三小包（淨重
    零點七九公克）。（甲○○現經檢察官聲請本院九十一年度毒聲字第四八八七號
    裁定令入戒治處所施以強制戒治中）。
二、案經高雄縣警察局岡山分局移送臺灣高雄地方法院檢察署檢察官偵查起訴及移送
    聲請併案審理。
    理  由
一、右揭犯罪事實訊據被告甲○○於審理時俱自白不諱，並有前揭先後二次被查獲時
    當場扣得之粉末在案可佐。而上開扣案粉末中，第一次查獲之十包粉末（淨重一
    點三五公克，純質淨重零點二四公克）及第二次查獲之三包粉末（淨重零點七九
    公克），經送法務部調查局鑑定，亦均驗出確屬第一級毒品海洛因，此有該局編
    號000000000號、000000000號鑑定通知書附卷足按。又被告
    先後二次被查獲時所採集之尿液，經送高雄縣政府衛生局鑑定，均驗呈甲基安非
    他命及嗎啡陽性反應，復有該局九十一煙檢字第九三九號、第一一０七號煙毒尿
    液檢驗成績書在卷可稽。事證已經明確，被告確有施用毒品海洛因、甲基安非他
    命事實已足肯認。又查被告前於八十九年間因犯毒品危害防制條例罪，經裁定送
    戒治執行，已經戒治期滿並獲檢察官不起訴處分，此並有台灣高雄地方法院檢察
    署檢察官九十年度戒毒偵字第四二一號不起訴處分書附卷參詳，洵見，被告經不
    起訴處分五年內再有施用毒品，犯行已經認定。
二、核被告甲○○所為，分係觸犯毒品危害防制條例第十條第一項施用第一級毒品罪
    ，及同條第二項施用第二級毒品罪。被告先後多次施用第一級及第二級毒品，均
    時間緊接，手法同一，所犯復係各觸犯犯罪相同之罪，顯係各基於概括犯意為之
    ，應依連續犯之規定，各論以一罪，並均加重其刑。又被告所犯上開施用第一級
    毒品罪及施用第二級毒品罪犯意各別、行為殊異，應依數罪併罰予以分論併罰。
    至於公訴意旨雖未論及被告始自九十一年五月間起即有施用一級及二級毒品詳如
    犯罪事實所載，但因此部分犯行與經起訴之犯行事實有連續犯之裁判上一罪關係
    ，本院自得併予審理，附予明。爰審酌被告之品行（前於八十三年間起即有濫
    用毒品、麻醉藥品前科，雖未構成累犯已徵素行非端）、經歷、犯罪之動機、其
    於戒治後仍有施毒犯行猶見被告無禁絕毒品決心，惟念在被告所為尚僅因戕身心
    ，並無害及他人及犯後坦承犯行態度良好等一切情狀，爰就被告所犯上開二罪各
    判處如主文所示之刑，並定應執行有期徒刑一年。
三、至扣案之海洛因粉末各十包及三包，均屬第一級毒品，併依毒品危害防制條例第
    十八條第一項前段諭知沒收銷燬之。
據上論斷，依刑事訴訟法第二百九十九條第一項前段，毒品危害防制條例第十條第一
項、第二項，刑法第十一條、第五十六條、第五十條、第五十一條第五款，毒品危害
防制條例第十八條第一項前段，判決如主文。
本案經檢察官郭文俐到庭執行職務。
中    華    民    國    九十一    年      十二      月      二十七      日
                              臺灣高雄地方法院刑事第五庭
                                  法  官  朱  盈  吉
右正本證明與原本無異。
如不服本判決，應於判決送達後十日內，向本院提出上訴狀。
                                  書記官  吳  金  霞
中    華    民 國    九十二    年       一       月        六        日
